臺灣宜蘭地方法院刑事判決　　　　　　　 95年度易字第446號
公　訴　人　臺灣宜蘭地方法院檢察署檢察官
被　　　告　丙○○
　　　　　　　　　　（現另案於臺灣宜蘭監獄執行中）
上列被告因竊盜案件，經檢察官提起公訴（95年度偵字第4016號
、95年度偵緝字第297號），經本院合議庭裁定以簡式審判程序
審理，判決如下：
    主  文
丙○○犯如附表編號1至6所示之罪，累犯，各處如附表編號1至6
所示之刑，應執行有期徒刑壹年陸月。
    事實及理由
一、構成犯罪事實：
    丙○○於民國91年間因違反毒品危害防制條例案件，經法院
    判處有期徒刑10月確定；又於92年間因違反毒品危害防制條
    例案件，經法院判處有期徒刑10月、4月，應執行有期徒刑1
    年確定，嗣接續執行上開徒刑，並於94年8月31日假釋出監
    ，刑期至94年10月3日屆滿，以已執行論。詎其不知悔改，
    仍為下列行為：
（一）丙○○與張欣瑋（業經檢察官另行起訴）共同基於意圖為
      自己不法所有之犯意聯絡，於附表編號1所示時間、地點
      ，推由張欣瑋持丙○○所有客觀上足供兇器使用之扳手1
      支，以附表編號1所示方式，共同竊取附表編號1所示被害
      人如附表1所示財物。
（二）丙○○基於意圖為自己不法所有之犯意，於附表編號2、4
      至6所示時間、地點，各持其所有客觀上足供兇器使用如
      附表編號2、4至6所示之物，分別以附表編號2、4至6所示
      之方式，各竊取附表編號2、4至6所示被害人如附表編號2
      、4至6所示財物。
（三）丙○○基於意圖為自己不法所有之犯意，於附表編號3所
      示時間、地點，持其所有客觀上足供兇器使用之彎曲鋼筋
      1支，以附表編號3所示方式，侵入該地點搜尋財物，因未
      發現欲竊取財物，而未遂。
二、認定犯罪事實所憑之證據及理由：
（一）被告丙○○於警詢、偵查、本院審理中之自白。
（二）共犯張欣瑋於偵查中之供詞。
（三）證人甲○○、張猶承、黃教祥、張國書於警詢、偵查中之
      證詞。
（四）證人丁○○、莊清池、乙○○於警詢中之證詞。
（五）贓物認領保管單1紙。
（六）收受物品、舊貨、五金廢料或廢棄物登記表1紙。
（七）現場照片6幀。
（八）上開（二）至（七）證據，足以佐證被告首開自白與事實
      相符。
三、論罪科刑之理由：
（一）按攜帶兇器竊盜，祇須行竊時攜帶具有危險性之兇器為已
      足，並不以攜帶之初有行兇之意圖為必要（最高法院62年
      台上字第2489號判例要旨參照）。本件未扣案之扳手4支
      、彎曲鋼筋2支，均屬鐵製品，該扳手4支長約12公分；彎
      曲鋼筋2支直徑約1公分、長約17.5公分，業經被告於本院
      審理中供述明確，並繪製上開扳手、彎曲鋼筋之形狀及長
      度圖1紙在卷可參，該扳手4支、彎曲鋼筋2支皆質地堅硬
      ，屬客觀上對人身具有危險性之物，足以充當為兇器。故
      被告丙○○所為附表編號1、2部分，分別係犯刑法第321
      條第1項第2款、第3款之攜帶兇器、毀越門扇竊盜罪；附
      表編號3部分，係犯刑法第321條第2項、第1項第2款、第3
      款之攜帶兇器、毀越門扇竊盜未遂罪；附表編號4、5、6
      部分，分別係犯刑法第321條第1項第3款之攜帶兇器竊盜
      罪。另公訴意旨認被告所犯附表編號2、3所示犯行分別應
      依刑法第321條第1項第2款毀越門扇竊盜罪、刑法第321條
      第2項、第1項第2款毀越門扇竊盜未遂罪處斷，惟業經蒞
      庭檢察官更正為應分別依刑法第321條第1項第2款、第3款
      之攜帶兇器、毀越門扇竊盜罪、刑法第321條第2項、第1
      項第2款、第3款之攜帶兇器、毀越門扇竊盜未遂罪處斷，
      本院自勿庸變更起訴法條，併予敘明。
（二）被告與張欣瑋間，就附表編號1部分，具有犯意聯絡及行
      為分擔，為共同正犯。
（三）被告所犯附表編號1至6所示之罪間，犯意各別，行為互殊
      ，應予分論併罰。
（四）被告於91年間因違反毒品危害防制條例案件，經法院判處
      有期徒刑10月確定；又於92年間因違反毒品危害防制條例
      案件，經法院判處有期徒刑10月、4月，應執行有期徒刑1
      年確定，嗣接續執行上開徒刑，並於94年8月31日假釋出
      監，刑期至94年10月3日屆滿，以已執行論，此有臺灣高
      等法院被告前案紀錄表1份在卷可參，其於5年以內分別故
      意再犯附表編號1至6所示有期徒刑以上之罪，均應依刑法
      第47條第1項規定，各論以累犯，並加重其刑。
（五）被告雖已著手於附表編號3所示竊盜行為之實施，惟未竊
      得財物，其犯罪尚屬未遂，爰依刑法第25條第2項規定，
      按既遂犯之刑度減輕其刑。並依法先加後減。
（六）審酌被告有違反麻醉藥品管理條例、賭博、竊盜、搶奪、
      毒品危害防制條例之犯罪前科，素行不佳，有臺灣高等法
      院被告前案紀錄表1份在卷可參，且其年輕力壯、四肢健
      全，不思勤勉向上，以學得一技之長，賺取生活所需，反
      因染上毒癮，亟需金錢購買毒品，而多次竊取他人財物，
      影響社會安寧秩序，及考量被告於犯罪後均坦承犯行，態
      度良好等一切情狀，各量處如附表編號1至6所示之刑，並
      定如主文所示應執行之刑。
（七）至於未扣案之扳手4支、彎曲鋼筋2支，雖均為被告所有，
      分供被告竊盜使用之物，惟上開物品被告皆已丟棄，此業
      經被告於本院供述明確，復無證據證明尚屬存在，應認業
      已滅失，爰不宣告沒收。
四、適用之法律：
（一）程序法方面：刑事訴訟法第273條之1第1項、第299條第1
      項前段、第310條之2。
（二）實體法方面：刑法第28條、第321條第1項第2款、第3款、
      第321條第1項第3款、第321條第2項、第1項第2款、第3款
      、第25條第2項、第51條第5款、第47條第1項。
本案經檢察官沈念祖到庭執行職務。
中　　華　　民　　國　　96　　年　　3　　月　　21 　　日
                  刑事第四庭   法  官　蘇錦秀
以上正本證明與原本無異。
如不服本判決應於收受本判決後10日內向本院提出上訴書狀，其
未敘述上訴理由者，並得於提起上訴後10日內向本院補提理由書
狀(均須按他造當事人之人數附繕本)「切勿逕送上級法院」。
                               書記官　葉瑩庭
中　　華　　民　　國　　96　　年　　3　　月　　21 　　日
附表：
┌──┬───────┬──────┬──────┬───┬────┬─────────┬─────┐
│編號│  犯罪時間    │  犯罪地點  │  犯罪方法  │被害人│犯罪所得│所犯法條、罪名    │所宣告之刑│
│    │              │            │            │      │        │                  │          │
├──┼───────┼──────┼──────┼───┼────┼─────────┼─────┤
│ 1  │95年7月中旬某 │宜蘭縣頭城鎮│與張欣瑋至右│甲○○│捷元（GE│刑法第28條、第321 │有期徒刑7 │
│    │日            │復興路66之18│開地點，推由│      │NUINE） │條第1項第2款、第3 │月。      │
│    │              │號3樓       │張欣瑋持林瑞│      │牌電腦主│款共同攜帶兇器、毀│          │
│    │              │            │明所有客觀上│      │機1台。 │越門扇竊盜。      │          │
│    │              │            │足供兇器使用│      │嗣委請不│                  │          │
│    │              │            │之扳手1支， │      │知情之黃│                  │          │
│    │              │            │毀壞門上之喇│      │教祥整修│                  │          │
│    │              │            │叭鎖後，共同│      │後變賣。│                  │          │
│    │              │            │侵入屋內竊取│      │        │                  │          │
│    │              │            │財物（侵入住│      │        │                  │          │
│    │              │            │宅未據告訴）│      │        │                  │          │
│    │              │            │。          │      │        │                  │          │
├──┼───────┼──────┼──────┼───┼────┼─────────┼─────┤
│ 2  │95年7月24日下 │宜蘭縣頭城鎮│丙○○持其所│戊○○│香水2瓶 │刑法第321條第1項第│有期徒刑7 │
│    │午某時        │復興路59之3 │有客觀上足供│      │、電動刮│2款、第3款攜帶兇器│月。      │
│    │              │號3樓       │兇器使用之彎│      │鬍刀1支 │、毀越門扇竊盜。  │          │
│    │              │            │曲鋼筋1支， │      │。      │                  │          │
│    │              │            │毀壞門上之喇│      │        │                  │          │
│    │              │            │叭鎖後，侵入│      │        │                  │          │
│    │              │            │屋內竊取財物│      │        │                  │          │
│    │              │            │（侵入住宅未│      │        │                  │          │
│    │              │            │據告訴）。  │      │        │                  │          │
├──┼───────┼──────┼──────┼───┼────┼─────────┼─────┤
│ 3  │95年7月24日16 │宜蘭縣頭城鎮│丙○○持其所│丁○○│無      │刑法第25條第項、第│有期徒刑4 │
│    │時許          │復興路59之3 │有客觀上足供│      │        │321條第2項、第1項 │月。      │
│    │              │號3樓       │兇器使用之彎│      │        │第2款、第3款攜帶兇│          │
│    │              │            │曲鋼筋1支， │      │        │器、毀越門扇竊盜，│          │
│    │              │            │毀壞門上之喇│      │        │未遂。            │          │
│    │              │            │叭鎖後，侵入│      │        │                  │          │
│    │              │            │屋內搜尋財物│      │        │                  │          │
│    │              │            │，因未發現欲│      │        │                  │          │
│    │              │            │竊取財物，而│      │        │                  │          │
│    │              │            │未遂（侵入住│      │        │                  │          │
│    │              │            │宅未據告訴）│      │        │                  │          │
│    │              │            │。          │      │        │                  │          │
├──┼───────┼──────┼──────┼───┼────┼─────────┼─────┤
│ 4  │95年9月19日19 │宜蘭縣頭城鎮│丙○○持其所│福固營│L型鋼鐵 │刑法第321條第1項  │有期徒刑7 │
│    │時許          │二圍橋下    │有客觀上足供│造有限│支撐架2 │第3款攜帶兇器竊盜 │月。      │
│    │              │            │兇器使用之扳│公司所│支。嗣變│。                │          │
│    │              │            │手1支，卸下 │有，由│賣予清安│                  │          │
│    │              │            │用以固定鋼鐵│乙○○│企業社不│                  │          │
│    │              │            │支撐架之螺絲│管領  │知情之負│                  │          │
│    │              │            │帽。        │      │責人莊清│                  │          │
│    │              │            │            │      │池。    │                  │          │
├──┼───────┼──────┼──────┼───┼────┼─────────┼─────┤
│ 5  │95年9月20日18 │宜蘭縣頭城鎮│丙○○持其所│福固營│L型鋼鐵 │刑法第321條第1項  │有期徒刑7 │
│    │時許          │二圍橋下    │有客觀上足供│造有限│支撐架2 │第3款攜帶兇器竊盜 │月。      │
│    │              │            │兇器使用之扳│公司所│支。嗣變│。                │          │
│    │              │            │手1支，卸下 │有，由│賣予清安│                  │          │
│    │              │            │用以固定鋼鐵│乙○○│企業社不│                  │          │
│    │              │            │支撐架之螺絲│管領  │知情之負│                  │          │
│    │              │            │帽。        │      │責人莊清│                  │          │
│    │              │            │            │      │池。    │                  │          │
├──┼───────┼──────┼──────┼───┼────┼─────────┼─────┤
│ 6  │95年10月29日17│宜蘭縣頭城鎮│丙○○持其所│福固營│L型鋼鐵 │刑法第321條第1項  │有期徒刑7 │
│    │時許（起訴書誤│二圍橋下    │有客觀上足供│造有限│支撐架2 │第3款攜帶兇器竊盜 │月。      │
│    │載為95年9月29 │            │兇器使用之扳│公司所│支。嗣為│。                │          │
│    │日17時許）    │            │手1支，卸下 │有，由│乙○○發│                  │          │
│    │              │            │用以固定鋼鐵│乙○○│現報警查│                  │          │
│    │              │            │支撐架之螺絲│管領  │獲。    │                  │          │
│    │              │            │帽。        │      │        │                  │          │
└──┴───────┴──────┴──────┴───┴────┴─────────┴─────┘
附錄本案論罪科刑法條：
★刑法第321條：
犯竊盜罪而有左列情形之一者，處6月以上5年以下有期徒刑：
一、於夜間侵入住宅或有人居住之建築物、船艦，或隱匿其內而
    犯之者。
二、毀越門扇、牆垣或其他安全設備而犯之者。
三、攜帶兇器而犯之者。
四、結夥三人以上而犯之者。
五、乘火災、水災或其他災害之際而犯之者。
六、在車站或埠頭而犯之者。
前項之未遂犯罰之。
